臺灣新竹地方法院民事小額判決  
110年度竹小字第187號
原      告  高雄銀行股份有限公司

法定代理人  董瑞斌  
訴訟代理人  邱鈺凱  
被      告  朱世凱  
上列當事人間請求返還消費借貸款事件，本院於民國110 年3 月
24日辯論終結，判決如下：
    主      文
被告應給付原告新臺幣玖萬陸仟柒佰肆拾元，及自民國一○九年
十二月二十七日起至清償日止，按週年利率百分之一點八四五計
算之利息，暨自民國一一○年一月二十七日起至清償日止，逾期
在六個月以內者，按上開利率百分之十，逾期超過六個月者，按
上開利率百分之二十計算之違約金，違約金期數最多為九期。
原告其餘之訴駁回。
訴訟費用新臺幣壹仟元由被告負擔。
本判決原告勝訴部分得假執行。 
    事實及理由
壹、程序方面：
    按訴狀送達後，原告不得將原訴變更或追加他訴，但擴張或
    減縮應受判決事項之聲明者，不在此限，民事訴訟法第255
    條第1項但書第3款定有明文。本件原告起訴時訴之聲明原係
    請求：被告應給付原告新臺幣(下同)10萬元，及自109年11
    月27日起至清償日止，按週年利率1.845%計算之利息，暨自
    109年12月27日起至清償日止，逾期在6個月以內者，按上開
    利率10%，逾期超過6個月者，按上開利率20%計算之違約金
    。嗣於本院調解程序當庭以言詞減縮聲明為如後述聲明所示
    ，有110年3月24日調解程序筆錄附卷可稽（見本院卷第45頁
    ），核原告上開所為，係單純減縮應受判決事項聲明，揆之
    首揭說明，尚無不合，應予准許。
貳、實體方面：　　
一、原告主張：被告前於109年5月26日向原告貸款10萬元，約定
    借款期間自109年5月27日起至112年5月27日止，借款利率按
    中華郵政股份有限公司二年期定期儲金機動利率加週年利率
    1%（立據日為年率1.845%）機動計息，並自撥貸日起前6期
    按月計付利息，自第7期起再依年金法按月攤還本息，惟依
    勞動部勞工紓困貸款增補條款契約書之約定，本件借款自撥
    貸日起由勞動部補貼借款人第1年之利息，但借款人若於第1
    年第7個月起積欠貸款本金達3個月時，勞動部即停止利息補
    貼；又借款人如不依約清償或攤還本金時，無須原告之事先
    通知或催告，本件借款視為到期，自遲延時起按借款利率給
    付遲延利息，並應且自本金到期日起，就應還款額，逾期6 
    個月以內者，按上開利率10%，超過6 個月者，按上開利率2
    0%計付違約金，每次違約狀態最高連續收取違約金期數為9 
    期。詎被告自第7期（即109年11月27日）起即未依約繳付本
    息，迄原告提起本件訴訟後，才於110年2月繳納一期本息，
    其餘仍未繳納，迄今尚積欠本金96,740元、利息及違約金未
    償，原告已喪失期限利益，所有債務視為全部到期。爰依兩
    造間借貸契約及消費借貸之法律關係提起本件訴訟。並聲明
    ：被告應給付原告96,740元，及自109年12月27日起至清償
    日止，按週年利率1.845%計算之利息，暨自110年1月27日起
    至清償日止，逾期在6個月以內者，按上開利率10%，逾期超
    過6個月者，按上開利率20%計算之違約金。　　　　
二、被告則以：過年前有告知原告伊出車禍，原告體諒表示要伊
    先繳一期，對上面才好交代等語資為抗辯。並聲明：原告之
    訴駁回。
三、本院之判斷：
　㈠原告主張被告向其借款10萬元，詎被告未按期繳付本息，原
    告提起本件訴訟後，被告方於110年2月繳納一期本息，迄今
    尚積欠借款本金96,740元之事實，業據提出勞動部勞工紓困
    增補條款契約書、個人貸款契約書、放款客戶授信明細查詢
    單等件為證，且為被告所不爭執，堪認為實在。其次，依個
    人貸款契約書一般條款、壹、總則第3條之約定，系爭借貸
    自撥貸日起前6期須按月付息，自第7期起則依年金法應按月
    攤還本息，而依勞動部勞工紓困貸款增補條款契約書第2條
    第1款之約定，由勞動部補貼借款人第1年之利息，是被告應
    自第7期即109年11月27日起按月清償本金，並自第二年即11
    0年5月27日起按月清償本金與利息。經查，原告主張被告係
    於110年2月才繳納第1期本息，為被告所不爭執，足認被告
    並未按時繳款，自第7期起即有違約情事，且係連續違約3期
    未清償本金。依個人貸款契約書一般條款、參、債權保全條
    款第10條之約定，被告任何一宗債務不依約清償或攤還本金
    時，原告無須事先通知或催告，債務視為到期，原告主張系
    爭借款因被告違約視為到期，被告應就積欠之借款本金全數
    清償，洵屬有據。又依勞動部勞工紓困貸款增補條款契約書
    第2條第5款之約定，因被告於第1年第7個月起積欠貸款本金
    已達3個月，勞動部即停止利息補貼，是原告主張被告就積
    欠之本金，應自109年12月27日起至清償日止，按前述借款
    利率加計利息，及自110年1月27日起至清償日止，逾期在6
    個月以內者，按上開借款利率10％，逾期超過6個月者，按上
    開借款利率20％計算之違約金，違約金收取期數最多為9期，
    亦屬有理。至原告就超過9期違約金之請求，則屬無據。
　㈡被告雖辯稱其因交通事故原告已表同意延繳云云，惟原告主
    張同意延期清償之時間僅1至2個月，而非同意無限期之延長
    ，且被告除110年2月繳過一期本息外，之後未再繳納任何本
    息，亦為被告所自承在卷，足見被告確有連續違約3期未清
    償本金之情事，原告主張本件借款債務全部到期，洵屬有據
    。被告尚不得執此解免其應負之清償責任，是其所辯，委無
    可採。　　　
　㈢從而，原告依兩造間借貸契約及消費借貸之法律關係，請求
    被告給付如主文第1項所示金額及利息、違約金，為有理由
    ，應予准許。逾此範圍之請求，則無理由，應予駁回。
四、本件係依民事訴訟法第436 條之8 第1 項適用小額訴訟程序
    所為之判決，依同法第436 條之20規定，應就被告敗訴部分
    ，依職權宣告假執行。　
五、本件事證已臻明確，兩造其餘之攻擊防禦方法及所提證據，
    於判決結果不生影響，爰不一一論列，附此敘明。
六、訴訟費用負擔之依據：民事訴訟法第79條。並依同法第436
    條之19第1 項規定，確定訴訟費用之負擔如主文第3項所示
    。　　　　
中　　華　　民　　國　　110 　年　　4 　　月　　9 　　日
                  新竹簡易庭  法　官  李珮瑜
以上正本證明與原本無異。
如不服本判決，須以違背法令為理由，於判決送達後20日內向本
庭提出上訴狀（應按他造當事人之人數附繕本）；如委任律師提
起上訴者，應一併繳納上訴審裁判費。
中　　華　　民　　國　　110 　年　　4 　　月　　9 　　日
                              書記官　蕭宛琴

附錄：
一、民事訴訟法第436條之18第1項：
    （小額訴訟程序）判決書得僅記載主文，就當事人有爭執事
    項，於必要時得加記理由要領。
二、民事訴訟法第436條之24第2項：
    對於小額程序之第一審裁判上訴或抗告，非以其違背法令為
    理由，不得為之。
三、民事訴訟法第436條之25：
    上訴狀內應記載上訴理由，表明下列各款事項：
    ㈠原判決所違背之法令及其具體內容。
    ㈡依訴訟資料可認為原判決有違背法令之具體事實。